臺灣高等法院臺中分院刑事判決
111年度上訴字第618號
上  訴  人  臺灣臺中地方檢察署檢察官
被      告  張秀珠


選任辯護人  王世勳律師
上列上訴人因被告傷害案件，不服臺灣臺中地方法院110年度訴
字第666號中華民國111年1月18日第一審判決（起訴案號：臺灣
臺中地方檢察署109年度偵字第36569號），提起上訴，本院判決
如下：
    主  文
上訴駁回。
    理  由
一、本案經本院審理結果，認第一審判決對被告張秀珠為無罪之
    諭知，核無不當，應予維持，並引用第一審判決書記載之理
    由（如附件）。
二、檢察官上訴意旨固略以：㈠被告張秀珠於民國109年3月28日
    涉犯過失傷害罪部分：⒈原審勘驗告訴人劉玫宜提出之109年
    3月28日行動電話錄影檔案光碟，確認被告於109年3月28日
    有自鐵窗内持水桶向窗外倒水。依原審卷第133頁勘驗畫面
    所示，被告向窗外倒水時，猶注視手持行動電話錄影之告訴
    人。被告於警詢供稱：「我有看到她（告訴人）站在我房間
    窗戶外」等語(見偵卷第21頁），益證被告倒水當時，知悉
    告訴人在防火巷内即被告住處窗外。⒉再依原審卷第134頁勘
    驗畫面所示，被告潑水後造成系爭防火巷地面濕滑。則告訴
    人於警詢、偵訊、原審審理時證述：因被告潑水造成地面濕
    滑，伊滑倒受傷乙節，自屬實情。⒊告訴人受傷後於當日20
    時42分許前往衛生福利部臺中醫院急診，亦有診斷證明書可
    參（見偵查卷第63頁），堪認被告確有上述過失傷害犯行。
    ㈡被告於109年4月19日涉犯傷害罪部分：⒈原審勘驗告訴人提
    出之109年4月19日行動電話錄影檔案光碟，確認被告有於10
    9年4月19日持水桶傾倒熱水之行為。告訴人於當日16時46分
    許打電話報警，告知警方說與鄰居(即被告）有糾紛，遭鄰
    居用熱水潑灑，請派員前往處理等語，有報案紀錄單可稽（
    見偵查卷第111頁）。⒉證人即當天前往處理之警員黃柏華於
    原審審理時證稱略以：當時告訴人的頭髮跟褲子有濕，當時
    告訴人稱不知道自己有沒有受傷，所以我請她去驗傷等語（
    見原審卷第249至259頁）。足認告訴人當時遭被告潑灑熱水
    ，致頭髮、褲子濕掉。又告訴人報警後等到警方處理完畢再
    去醫院驗傷，乃事理之常。何況告訴人於當日前往台新醫院
    驗傷，確實受有左前臂、雙側大腿燙傷及雙膝挫傷等傷害，
    有診斷證明可佐（見偵查卷第65頁）。堪認告訴人並無造假
    之必要，且就診斷之結果，亦與告訴人指訴之客觀事實相符
    。㈢綜上所述，原審判決被告無罪，有取捨證據及認定事實
    錯誤之不當，自難認判決妥適，請將原判決撤銷，更為適當
    合法之判決。
三、按事實之認定，應憑證據，如未能發現相當證據，或證據不
    足以證明，自不能以推測或擬制之方法為裁判基礎；認定犯
    罪事實所憑之證據，雖不以直接證據為限，間接證據亦包括
    在內，然無論直接或間接證據，其為訴訟上之證明，須於通
    常一般之人均不致於有所懷疑，而得確信其為真實之程度者
    ，始得據之為有罪之認定，倘其證明尚未達到此一程度，而
    有合理之懷疑存在時，即無從為有罪之認定；又認定不利於
    被告之事實，須依積極證據，茍積極證據不足為不利於被告
    事實之認定時，即應為有利於被告之認定，更不必有何有利
    之證據。本案原審依調查證據之結果，認檢察官所舉之證據
    及卷內所有直接或間接證據，僅足以認定被告於109年3月28
    日有自鐵窗內持水桶向窗外倒水及109年4月19日有持水桶傾
    倒熱水之行為，然尚未達於通常一般之人均無合理懷疑，而
    可得確信被告有過失傷害、傷害之犯行，本於無罪推定原則
    ，為被告無罪之諭知，原判決所為之證據取捨及論斷，核無
    違背客觀經驗法則及論理法則，並無不合。檢察官前揭上訴
    意旨雖非無見，惟乃係再次對於告訴人109年3月28日、109
    年4月19日所受傷勢是否係由被告所造成等節，重覆予以質
    疑而已，而原判決既已詳細說明本案無從認定被告有過失傷
    害、傷害告訴人之理由（見原判決第2至10頁），經核與常
    情並無違背，其採證認事亦無明顯瑕疵可指。又依舉證分配
    法則，對於被告之成罪事項，應由檢察官負舉證義務，檢察
    官無法舉證使本院產生無合理懷疑之確信心證，尚難為不利
    於被告之認定。從而，本案檢察官所舉之事證，既仍有合理
    之懷疑，揆諸前述說明，自難認被告有刑法第284條前段過
    失傷害、同法第277條第1項之傷害犯行。
四、綜上所述，原審以無積極證據證明被告有過失傷害、傷害之
    行為，因而諭知無罪，自無違誤。檢察官上訴未提出適合證
    明犯罪事實之積極事證，仍就原審依職權所為之證據取捨以
    及心證裁量，再事爭執，自不足以動搖原判決之基礎，其上
    訴為無理由，應予駁回。
據上論斷，應依刑事訴訟法第373條、第368條，判決如主文。
本案經檢察官郭靜文提起公訴，檢察官宋恭良提起上訴，檢察官
張慧瓊到庭執行職務。
中    華    民    國    111   年    5     月    19    日
          刑事第五庭　　審判長法　官　鄭　永　玉
　　　　　　　　　　　　　　　法　官　許　文　碩
　　　　　　　　　　　　　　　法　官　周　莉　菁
以上正本證明與原本無異。
過失傷害部分不得上訴，其餘得上訴。
檢察官得提起上訴之理由，以刑事妥速審判法第9條第1項所列各
款情事為限。
檢察官如不服本判決應於收受送達後20日內向本院提出上訴書狀
，其未敘述上訴之理由者，並得於提起上訴後20日內向本院補提
理由書（均須按他造當事人之人數附繕本）「切勿逕送上級法院
」。因疫情而遲誤不變期間，得向法院聲請回復原狀。

                              書記官  王  朔  姿 
　　　　　　　　　　　　　　　
中　　華　　民　　國　　111 　年　　5 　　月　　19　　日
附錄：
刑事妥速審判法第9條
除前條情形外，第二審法院維持第一審所為無罪判決，提起上訴
之理由，以下列事項為限：
一、判決所適用之法令牴觸憲法。
二、判決違背司法院之解釋。
三、判決違背判例。
刑事訴訟法第377條至第379條、第393條第1款之規定，於前項案
件之審理，不適用之。